【裁判字號】    97,訴,1312
【裁判日期】    970828
【裁判案由】    毒品危害防制條例
【裁判全文】
臺灣臺北地方法院刑事判決              97年度訴字第1312號
公  訴  人  臺灣臺北地方法院檢察署檢察官
被      告  甲○○
上列被告因毒品危害防制條例案件，經檢察官提起公訴（97年度
毒偵字第1943號），經被告就被訴事實為有罪之陳述，由本院合
議庭裁定進行簡式審判程序，判決如下：
    主  文
甲○○施用第一級毒品，累犯，處有期徒刑壹年貳月。
    事  實
一、甲○○：
  (一)前於民國88年間，因施用第一級毒品安非他命，經臺灣高雄
    地方法院以88年度毒聲字第2005號裁定送觀察、勒戒後，認
    有繼續施用毒品之傾向，經同院以88年度毒聲字第2598號裁
    定令入強制戒治、88年毒聲字第6371號裁定停止強制戒治付
    保護管束，迄89年4 月7 日期滿，由臺灣高雄地方法院檢察
    署檢察官以89年度戒毒偵字第561 號裁定不起訴處分確定。
    後於前開不起訴處分確定5 年內，即93、94年間，又(1)因施
    用第一級毒品，經本院以93年度訴字第614 號判決處有期徒
    刑1 年6 月（後減為有期徒刑9 月），再經臺灣高等法院以
    93 年 度上訴字第2326號判決駁回上訴確定；(2)因施用第一
    級、第二級毒品，經本院以94年度訴字第704 號判決，分別
    處有期徒刑1 年2 月（減為有期徒刑7 月）、6 月（減為有
    期徒刑3 月）確定；另於(3)96年間，因施用第一級毒品案件
    ，自願參加毒品戒癮計畫，而經臺灣臺北地方法院檢察署檢
    察官於97年1 月4 日以96年度毒偵字第3506號緩起訴處分，
    並命緩起訴期間應前往醫院服用替代藥物期間為1 年確定，
    現仍於緩起訴期間。
  (二)另再於93年間因偽造文書案件，經本院以96年度簡字第156
    號判決處有期徒刑2 月（減為有期徒刑1 月）確定；而與前
    開(1)(2)案合併定應執行有期徒刑1 年6 月15日，至96年7 月
    16日因中華民國96年罪犯減刑條例施行而減刑、執行完畢出
    監。
  (三)猶不知悔改，基於施用第一級毒品海洛因之犯意，於97年5
    月5 日在臺北市萬華區卡拉OK店，以將第一級毒品海洛因摻
    入香菸點火吸煙之方式，施用第一級毒品海洛因一次。嗣因
    屬毒品列管人口，於97年5 月7 日至臺灣臺北地方法院檢察
    署報到採尿檢驗後，始查知上情。
二、案經臺灣臺北地方法院檢察署觀護人告發臺灣臺北地方法院
    檢察署檢察官偵查後起訴，由本院裁定進行簡式審判程序。
    理  由
一、訊據被告甲○○就於前揭時地施用第一級毒品海洛因等事實
    ，於偵查中、本院調查、審理時均自白不諱（見本院97年8
    月11日筆錄、偵查卷第8 頁），經查：
  (一)被告於前揭施用第一級毒品海洛因之事實，業經將被告報到
    時採得之尿液，送臺灣檢驗科技股份有限公司以酵素免疫分
    析法、氣相層析質譜儀法檢驗確認，結果呈嗎啡類陽性反應
    等情，復有該公司97年5 月16日濫用藥物檢驗報告、臺灣臺
    北地方法院檢察署施用毒品犯受保護管束人尿液檢體監管紀
    錄表（見偵查卷第2 、4 頁）在卷可稽；是被告確有於驗尿
    前有施用嗎啡類毒品。
  (二)復被告前於88年間，因施用第一級毒品安非他命，經臺灣高
    雄地方法院以88年度毒聲字第2005號裁定送觀察、勒戒後，
    認有繼續施用毒品之傾向，經同院以88年度毒聲字第2598號
    裁定令入強制戒治、88年毒聲字第6371號裁定停止強制戒治
    付保護管束，迄89年4 月7 日期滿，由臺灣高雄地方法院檢
    察署檢察官以89年度戒毒偵字第561 號裁定不起訴處分確定
    。後於前開不起訴處分確定5 年內，即93、94年間，又(1)因
    施用第一級毒品，經本院以93年度訴字第614 號判決處有期
    徒刑1 年6 月（後減為有期徒刑9 月），再經臺灣高等法院
    以93年度上訴字第2326號判決駁回上訴確定；(2)因施用第一
    級、第二級毒品，經本院以94年度訴字第704 號判決，分別
    處有期徒刑1 年2 月（減為有期徒刑7 月）、6 月（減為有
    期徒刑3 月）確定；另於(3)96年間，因施用第一級毒品案件
    ，自願參加毒品戒癮計畫，而經臺灣臺北地方法院檢察署檢
    察官於97年1 月4 日以96年度毒偵字第3506號緩起訴處分，
    並命緩起訴期間應前往醫院服用替代藥物期間為1 年確定乙
    節，有前開臺灣高雄地方法院88年度毒聲字第2598、6371號
    裁定、臺灣高雄地方法院檢察署檢察官89年度戒毒偵字第
    561 號不起訴處分、臺灣臺北地方法院檢察署檢察官96年度
    毒偵字第3506號緩起訴處分書、臺灣高等法院被告前案紀錄
    表附卷可稽，是被告前已經完畢觀察勒戒、強制戒治之療程
    ，於5 年內仍陸續再為施用毒品之行為。
  (三)是依卷附之各項文書、證物等補強證據已足資擔保被告於本
    院調查、審理中所為之上開任意性自白之真實性，按據刑事
    訴訟法第156 條之規定，自得據被告前開任意性自白及各該
    補強證據，採信被告任意、真實之自白，認本件事證明確，
    被告犯行洵堪認定，應予依法論科。
二、核被告之行為係犯毒品危害防制條例第10條第1 項施用第一
    級毒品罪。又被告持有海洛因之低度行為分別經施用之高度
    行為所吸收，不另論罪。查被告另於93、94年間，(1)因施用
    第一級毒品，經本院以93年度訴字第614 號判決處有期徒刑
    1 年6 月（後減為有期徒刑9 月），再經臺灣高等法院以93
    年度上訴字第2326號判決駁回上訴確定；(2)因施用第一級、
    第二級毒品，經本院以94年度訴字第704 號判決，分別處有
    期徒刑1 年2 月（減為有期徒刑7 月）、6 月（減為有期徒
    刑3 月）確定；(3)因偽造文書案件，經本院以96年度簡字第
    156 號判決處有期徒刑2 月（減為有期徒刑1 月）確定；而
    與前開(1)(2)(3)案合併定應執行有期徒刑1 年6 月15日，至96
    年7 月16日因中華民國96年罪犯減刑條例施行而減刑、執行
    完畢出監乙節，有臺灣高等法院被告前案紀錄表附卷可按，
    未滿5 年，故意再犯本件有期徒刑以上之罪，為累犯，應依
    刑法第47條第1 項加重其刑。本院爰審酌毒品危害防制條例
    對於施用毒品之被告改以治療、矯治為目的，非重在處罰，
    是被告違反本罪實係基於「病患性」行為，而對他人甚少損
    害，且被告於本院審理中表示戒毒意願，再衡量其施用毒品
    及其施用時間之長短、此犯罪本質並無損害他人等一切情狀
    ，量處如主文所示之刑，以示懲儆。
據上論斷，應依刑事訴訟法第273 條之1 、第299 條第1 項前段
，毒品危害防制條例第10條第1 項，刑法第11條前段、第47條第
1 項，判決如主文。
本案經檢察官蔡宏展到庭執行職務
中    華    民    國    97    年    8     月    28    日
                  刑事第四庭  法  官  郭惠玲
以上正本證明與原本無異。
如不服本判決，應於判決送達後10日內，向本院提出上訴狀。
中    華    民    國    97    年    8    月     29    日
                              書記官  江虹儀
附錄本案論罪科刑法條全文：
毒品危害防制條例第10條
施用第一級毒品者，處6 月以上5 年以下有期徒刑。
施用第二級毒品者，處3 年以下有期徒刑。


司法院資訊處製作；財團法人民間司法改革基金會備份。
